臺灣高等法院交通事件裁定　　　　　　96年度交抗字第1049號
　　抗　告　人
　　即受處分人　甲○○
上列抗告人因違反道路交通管理處罰條例案件，不服台灣台北地
方法院，中華民國96年11月29日所為裁定（96年度交聲字第1428
號），提起抗告，本院裁定如下：
    主  文
抗告駁回。
    理  由
一、按汽車駕駛人停車時，有在禁止臨時停車處所停車者，處新
    臺幣（下同）6百元以上1千2百元以下罰鍰，道路交通管理
    處罰條例第56條第1項第1款定有明文。
二、原處分意旨略以：受處分人即抗告人甲○○於民國（下同）
    96年8月25日上午8時58分許，駕駛所有車牌號碼2B－011號
    營業用小客車，在臺北市○○街38號前禁止臨時停車處所停
    車，違反道路交通管理處罰條例第56條第1項第1款之規定，
    經臺北市政府警察局文山第二分局交通分隊員警蔡震宏當場
    掣作舉發違反道路交通管理事件通知單舉發，嗣抗告人依通
    知單上所載應到案日期前向臺北市交通事件裁決所提出申訴
    ，經原舉發單位調查結果，仍認抗告人有上開違規行為，原
    處分機關臺北市交通裁決所即依同上規定，裁處抗告人罰鍰
    9百元。
三、異議意旨略以：抗告人於當日上午8時58分前，因腹痛劇烈
    ，先在臺北市○○路○段中國石油加油站上廁所，事後仍然
    腹痛，幾乎不能開車，無法將車駛至萬芳醫院掛急診，當時
    又找不到停車位，情急之下始將車輛停放在臺北市○○街38
    號前休息，依抗告人當時身體狀況，自不能苛求抗告人須繼
    續開車而不得休息，並請求調取加油站監視錄影器錄影畫面
    ，證明抗告人當時確因腹痛蜷曲在一起，嗣經就醫檢查獲知
    係腎結石云云。
四、原裁定以：抗告人坦承於上開時地，將上開營業用小客車停
    放在繪有紅線之禁止臨時停車處所即臺北市○○街38號路邊
    等情不諱，有臺北市政府警察局舉發違反道路交通管理事件
    通知單、臺北市政府警察局松山分局函、臺北市交通事件裁
    決所違反道路交通管理事件裁決書及採證照片在卷為憑，且
    舉發員警蔡震宏亦指抗告人並未在場表示意見，車輛亦無閃
    爍燈號表示臨時停車等語，有公務電話紀錄附卷足憑，足見
    本件事證明確，抗告人違規行為明確。至受處分人雖以上開
    情詞置辯，並提出藥袋、長庚紀念醫院醫療費用收據、手術
    同意書、檢查單等為證。惟查：抗告人若因腹痛劇烈，而在
    臺北市○○路○段中國石油加油站上廁所，事後仍然腹痛，
    幾乎不能開車，大可將車輛停放在加油站內休息，或請加油
    站人員代為撥叫救護車送往醫院急診，乃其竟捨此不由，繼
    續駕駛至臺北市○○街38號前禁止臨時停車處所停車，致遭
    員警開單處罰，已與常情有悖。況抗告人提出之上開證明，
    均係於96年10月、11月間之就醫資料，與本件違規時間96年
    8月25日相隔1月有餘，亦不能遽以認定被告所辯屬實。至抗
    告人提出之藥袋，雖係名為「普治胃」之胃藥，但亦無從證
    明抗告人當日確有腹痛蜷曲或腎結石之情形，綜上所述，抗
    告人上開所辯，尚屬無據，原審以抗告人於前開時地確有在
    禁止臨時停車處所停車之違規行為，原處分機關依首揭道路
    交通管理處罰條例規定，裁處抗告人罰鍰9百元，尚屬適法
    ，抗告人異議，為無理由，因予駁回。經核尚無違誤。
五、抗告意旨略以：抗告人事發當時正在車內休息，舉發員警所
    述抗告人事發當時未在現場，亦未在車內，並不知行蹤等語
    ，與事實不符，有採證照片為證。又抗告人係因腎結石疼痛
    難當，而「普治胃」係胃藥一種，亦是止痛劑，能抑制抗告
    人當時腎結石發作之陣痛，抗告人乃隨身攜帶，與本件自有
    關聯。況腎結石陣痛只須吃止痛劑，即約可拖延1個月，是
    以抗告人於1個月後再就診，並無違常情，為此提起抗告云
    云。
六、經查：抗告人於上開時地，將上開營業用小客車停放在繪有
    紅線之禁止臨時停車處所即臺北市○○街38號路邊等情，業
    經抗告人坦承不諱，並有臺北市政府警察局舉發違反道路交
    通管理事件通知單、臺北市政府警察局松山分局函、臺北市
    交通事件裁決所違反道路交通管理事件裁決書及採證照片在
    卷為憑，且抗告人於舉發員警蔡震宏掣作舉發違反道路交通
    管理事件通知單時，車輛亦無閃爍燈號表示臨時停車，有公
    務電話紀錄附卷足憑，有如前述，足見抗告人違規事實明確
    。抗告人雖以前揭情詞置辯，並提出照片為證云云。惟查抗
    告人即令有上開疾病情形，且當時人亦在車內，亦不能解免
    其於禁止臨時停車處所停車違規事實之成立，抗告人前開所
    辯，不足採信。抗告人抗告意旨，仍執陳詞，指摘原裁定不
    當，為無理由，應予駁回。
據上論斷，應依道路交通管理處罰條例第89條、道路交通案件處
理辦法第26條，刑事訴訟法第412條，裁定如主文。
中　　華　　民　　國　　96　　年　　12　　月　　27　　日
                  刑事第十七庭  審判長法　官  趙功恆
　　　   　　　　　　　　　　       　法  官  陳憲裕
      　　　　　　　　　　　　　　　　法  官  高明哲
以上正本證明與原本無異。
不得再抗告。
                                      書記官  梁淑時
中　　華　　民　　國　　96　　年　　12　　月　　27　　日
